臺灣桃園地方法院刑事判決
110年度審易字第1746號
111年度審易字第438號
公  訴  人  臺灣桃園地方檢察署檢察官 
被      告  鍾文森



上列被告因竊盜案件，經檢察官提起公訴（110年度偵字第36226
號、111年度偵字第1049號），被告於本院準備程序中就被訴事
實均為有罪之陳述，經告知簡式審判程序之旨，並聽取當事人之
意見後，當庭裁定改依簡式審判程序合併審理，判決如下：
    主  文
鍾文森犯如附表編號一至編號二「罪名及宣告刑」欄所示之罪，
各處如附表編號一至編號二「罪名及宣告刑」欄所示之刑及沒收
。應執行有期徒刑捌月，如易科罰金，以新臺幣壹仟元折算壹日
。
　　事  實
一、鍾文森分別意圖為自己不法之所有，基於竊盜之犯意，各於
    附表編號1至編號2「犯罪時間、地點、方式」欄所示時間、
    地點，以如附表編號1至編號2所示之方式，竊取如附表編號
　　1所示之財物既遂；於附表編號2因未能搜得財物而未遂。
二、案經巫信諺訴由桃園市政府警察局大園分局分別報告臺灣桃
    園地方檢察署檢察官偵查起訴。
    理  由
一、本件被告鍾文森所犯均係死刑、無期徒刑或最輕本刑為3年
    以上有期徒刑以外之罪，亦非屬臺灣高等法院管轄第一審之
    案件，其於準備程序中就被訴事實均為有罪之陳述，經本院
    告知簡式審判程序之旨，並聽取當事人之意見後，本院依刑
    事訴訟法第273條之1第1項規定，裁定進行簡式審判程序，
    合先敘明。
二、上揭事實，業據被告鍾文森分別於警詢、偵訊、本院準備程
    序及審理中均坦承不諱，核與證人即告訴人巫信諺於警詢中
    之證述（詳如附表證據清單欄所示）情節互核一致，並有如
    附表證據清單欄所示之證據資料在卷可佐，足認被告上開任
    意性自白與事實相符，堪以採信。從而，被告本案犯行事證
    均已臻明確，均應予依法論科。
三、論罪科刑：
（一）核被告就附表編號1所為，係犯刑法第321條第1項第3款之
      攜帶兇器竊盜罪；就附表編號2所為，係犯刑法第321條第
      2項、第1項第3款之攜帶兇器竊盜未遂罪。
（二）被告所犯上開各罪間，犯意分別，行為互殊，應予分論併
      罰。
（三）被告就附表編號2所示之犯行，已著手竊盜犯行之實施，
      惟未取得任何財物置於其實力支配之下，其犯罪尚屬未遂
      ，爰依刑法第25條第2項之規定，按既遂犯之刑度減輕其
      刑。
（四）爰以行為人之責任為基礎，審酌被告正值壯年，不思以正
      當方式謀取財物，竟因一時貪念即竊取他人財物據為己有
      ，恣意侵害他人財產權，使他人受有損害，縱部分犯行未
      得逞，其行為對社會經濟秩序及他人財產安全之危害仍非
      輕微，益徵被告法治觀念淡薄，惟念及被告犯後尚知坦認
      犯行，態度非劣，兼衡其等犯罪之動機、目的、手段、情
      節、所竊得之財物價值及對告訴人即麗明營造股份有限公
      司（下稱麗明公司）、巫信諺所造成之法益損害大小及其
      於本院審理中所述之工作、家庭生活與經濟狀況等一切情
      狀（見本院審易字第1746號卷第74頁）分，別量處如附表
      「罪名及宣告刑」欄所示之刑，並均諭知易科罰金之折算
      標準，暨定其應執行之刑，併諭知易科罰金之折算標準，
      以示懲儆。
四、沒收：
（一）被告於附表編號1所示之犯行部分，於警詢及偵訊中均有
      遭提問行竊時所使用之犯罪工具之情（見臺灣桃園地方檢
      察署110偵36226號卷第13頁、第129-131頁）；另佐以桃
      園市政府警察局大園分局竹圍派出所刑案現場照片中所示
      ，亦有鷹嘴剪、老虎鉗、美工刀、剪刀、螺絲起子各1支
      及棉布手套1雙等扣案物（見臺灣桃園地方檢察署110偵36
      226號卷第65-67頁照片編號16號、編號17號所示），可認
      如附表編號1「犯罪工具」欄所示之物均應已扣案；而如
      附表編號1「犯罪工具」欄所示之扣案物，既係被告所有
      ，且供其犯本件如附表編號1所示犯行所使用之物，業據
      被告於本院準備程序時供明在卷（見本院審易字第1746號
      卷第67頁），自應依刑法第38條第2項前段規定，諭知沒
      收。至其中螺絲起子1支，被告雖於警詢、偵訊時陳稱為
      修理摩托車所用云云，其前後供述有不一致之情形，然觀
      前開犯罪工具與被告如附表編號2所用相同，基於沒收目
      的之一在於能否達到預防犯罪作用之考量，避免被告持以
      該物品再犯之風險，此部分自無礙本案前開沒收之認定，
      附此敘明。
（二）被告用以犯本案如附表編號2所示竊盜犯行所持用之未扣
      螺絲起子1支，查無證據足認現尚存在，且欠缺刑法上之
      重要性，爰依刑法第38條之2第2項規定，不予宣告沒收。
（三）被告於附表編號1所示時、地，竊得如附表編號1所示之財
      物，業已發還告訴人即麗明公司，此有認領保管單1份（
      見臺灣桃園地方檢察署110偵36226號卷第47頁）在卷可稽
      ，爰不予宣告沒收，併此敘明。
據上論斷，應依刑事訴訟法第273條之1第1項、第299條第1項前
段，判決如主文。
本案經檢察官李允煉、楊挺宏提起公訴，檢察官董諭到庭執行職
務。
中　　華　　民　　國　　111 　年　　6 　　月　　24　　日
                  刑事審查庭  法  官  陳俐文
以上正本證明與原本無異。
如不服本判決應於收受判決後20日內向本院提出上訴書狀，並應
敘述具體理由。其未敘述上訴理由者，應於上訴期間屆滿後20日
內向本院補提理由書(均須按他造當事人之人數附繕本)「切勿逕
送上級法院」。 
　　　　　　　　　　　　　　　書記官　陳俐蓉　　　　　　
中　　華　　民　　國　　111 　年　　6 　　月　　27　　日
中華民國刑法第321條
犯前條第1項、第2項之罪而有下列情形之一者，處6月以上5年以
下有期徒刑，得併科50萬元以下罰金：
一、侵入住宅或有人居住之建築物、船艦或隱匿其內而犯之。
二、毀越門窗、牆垣或其他安全設備而犯之。
三、攜帶兇器而犯之。
四、結夥三人以上而犯之。
五、乘火災、水災或其他災害之際而犯之。
六、在車站、港埠、航空站或其他供水、陸、空公眾運輸之舟、
    車、航空機內而犯之。
前項之未遂犯罰之。
附表：
編號 告訴人  / 被害人 犯罪時間、地點、方式 犯罪工具       證據清單 罪名及宣告刑 1、 （即本院110年度審易字第1746號） 麗明營造股份有限公司 （告訴人）  鍾文森於110年9月7日凌晨0時許，在位於桃園市○○區○○路0段000號之麗明公司工地，因其擔任該工地晚班保全人員，認有機可趁，遂基於竊盜之犯意，以其所有之客觀上足以威脅人生命、身體、安全，可當兇器使用如右列所示之犯罪工具，竊取屬麗明公司所有之電纜線1捆（重達12.2公斤，價值新臺幣3,000元，已發還)得手，遂於同日上午7時騎乘車牌號碼000-000號普通重型機車離去。嗣經麗明公司員工巫信諺報警處理，而為警循線查悉上情。  鷹嘴剪、老虎鉗、美工刀、剪刀、螺絲起子各1 支及棉布手套1雙（均已扣案，起訴書漏載剪刀、螺絲起子各1 支及棉布手套1雙，應予補充） ㈠被告鍾文森於警詢、偵訊、本院準備程序及審理時所為之自白【見臺灣桃園地方檢察署110年度偵字第36226號卷（下稱偵字第36226號卷）第11-14頁、第129-130頁、本院審訴字第1746號卷第67頁、第72頁、第73頁】。 ㈡證人即告訴代理人巫信諺於警詢中之證述（見偵字第36226號卷第31-33頁）。 ㈢桃園市政府警察局大園分局搜索扣押筆錄暨扣押物品目錄表、認領保管單、遭竊現場暨扣案物照片（見偵字卷第36226號卷第39-43頁、第47頁、第51-69頁）。 鍾文森犯攜帶兇器竊盜罪，處有期徒刑陸月，如易科罰金，以新臺幣壹仟元折算壹日。扣案之鷹嘴剪、老虎鉗、美工刀、剪刀、螺絲起子各壹支及棉布手套壹雙均沒收。 2、 （即本院110年度審易字第438號） 巫信諺 （告訴人） 鍾文森因前開犯行得手後食髓知味，乃於110年9月7日凌晨3時許，另行起意，基於竊盜之犯意，在麗明公司上開工地，利用擔任該工地晚班保全人員之機會，以其所有之客觀上足以威脅人生命、身體、安全，可當兇器使用之如右列所示之犯罪工具，著手破壞巫信諺所使用、停放在該工地之車牌號碼0000-00號自用小客車右前車窗（所涉毀損他人物品罪部分，則未據告訴），進入車內搜尋財物，因未見該車輛內有可竊取之財物而未能得逞。嗣經巫信諺察覺而報警處理，為警循線查悉上情。  螺絲起子1支（未扣案） ㈠被告鍾文森於警詢、本院準備程序及審理時所為之自白【見臺灣桃園地方檢察署111年度偵字第1049號卷（下稱偵字第1049號卷）第5-8頁、本院審訴字第438號卷第65頁、第70-71頁】。 ㈡證人即告訴人巫信彥於警詢中之證述（見偵字第1049號卷第39-40頁）。 ㈢內政部警政署刑事警察局110年9月29日刑紋字第1108006190號鑑定書、桃園市政府警察局大園分局現場勘察採證紀錄表、刑案現場照片、監視器畫面翻拍照片、監視器錄影檔案光碟（見偵字第1049號卷第25-30頁、第31-37頁、第49-60頁、第64頁）。 鍾文森犯攜帶兇器竊盜未遂罪，處有期徒刑肆月，如易科罰金，以新臺幣壹仟元折算壹日。